【裁判字號】    97,抗,6
【裁判日期】    970222
【裁判案由】    拍賣抵押物強制執行聲明異議
【裁判全文】
臺灣高等法院高雄分院民事裁定             97年度抗字第6號
抗  告  人  隆維投資開發股份有限公司
法定代理人  甲○○
代  理  人  江雍正律師
            吳明賢律師
            李汶哲律師
上開抗告人與相對人台鳳股份有限公司等間強制執行聲明異議事
件，對於中華民國96年11月21日臺灣屏東地方法院96年度執字第
6214號第一審裁定，提起抗告，本院裁定如下：
    主  文
原裁定廢棄，發回臺灣屏東地方法院。
    理  由
一、本件原執行法院執行債權人國泰世華商業銀行股份有限公司
    與債務人台鳳股份有限公司等間之拍賣抵押物強制執行事件
    ，拍賣債務人所有如附表所示之財產，由抗告人標得，經執
    行法院通知於民國（下同）96年11月6 日執行點交而未點交
    ，抗告人認為權益受損，依強制執行法第12條聲明異議。
二、原裁定以附表所示之標的物，業經第三人富茂開發股份有限
    公司（以下簡稱富茂公司）提起第三人異議之訴，並聲請原
    法院以96年度聲字第307 號裁定以提供擔保為條件之停止執
    行，並經提存擔保在案，因而未為點交。至於聲請點交供電
    之電氣設備，係供全高爾夫球場停電時使用之備用發電機，
    非屬拍賣範圍，亦不得點交等由，為駁回聲明異議之諭知，
    固非無見。
三、惟查原法院96年度聲字第307 號裁定諭知附表所示之標的物
    強制執行程序，於該院96年度重訴字第41號第三人異議之訴
    事件判決確定、和解或撤回起訴前應暫予停止。有裁定書附
    卷可稽。而查原法院96年度重訴字第41號第三人異議之訴事
    件，業經該事件原告於97年1 月11日撤回起訴，被告於97年
    1 月17日具狀同意原告撤回，全案於97年1 月28日報結，經
    本院查明無訛，有電話查詢紀錄單及撤回狀影本附卷可憑。
    則停止執行原因已消滅，執行法院依法即應予以點交。次查
    原裁定所指之備用發電機並非抗告人請求點交之標的物，經
    抗告人在本院陳明，此見聲明異議狀記載及抗告狀對照可明
    。原裁定將此標的物亦認為係請求點交之標的，而為聲明異
    議之駁回之標的之一，核屬請求外之裁判。綜上所述，原裁
    定尚屬可議，抗告意旨，指摘原裁定不當，求為廢棄，為有
    理由，應由本院將之廢棄，發回原法院，另為適法之處置。
據上論結，本件抗告為有理由，爰依強制執行法第30條之1 、民
事訴訟法第492 條，裁定如主文。
中    華    民    國    97    年    2     月    22    日
                            民事第一庭
                                審判長法官  尤三謀
                                法      官  林健彥
                                法      官  謝肅珍
以上正本證明與原本無異。
如不服本裁定應於送達後10日內向本院提出再抗告狀（並按他造
當事人之人數附繕本），並繳納再抗告費新台幣1,000 元。再為
抗告應以適用法規顯有錯誤為理由，並經本院之許可，該許可以
原裁定所涉及之法律見解具有原則上之重要性者為限，並委任律
師為代理人。抗告人之配偶、三親等內之血親、二親等內之姻親
，或抗告人為法人、中央或地方機關時，其所屬專任人員具有律
師資格並經法院認適當者，亦得為第三審代理人。抗告人或其法
定代理人具有律師資格者及前項情形，應於提起抗告或委任時釋
明之。
中    華    民    國    97    年     2    月    25    日
                                書  記  官  張雲義
附表
┌─┬──┬───────┬───┬────────────┬──┬───────┐
│編│    │              │建築式│  建物面積（平方公尺）  │權利│              │
│  │    │基  地  坐  落│樣主要├──────┬─────┤    │最低拍賣價    │
│  │建號├───────┤建築材│樓 層 面 積 │附屬建物主│    │              │
│  │    │建  物  門  牌│料及房│            │要建築材料│    │（新臺幣元）  │
│號│    │              │屋層數│合       計 │及用途    │範圍│              │
├─┼──┼───────┼───┼──────┼─────┼──┼───────┤
│  │其他│屏東縣高樹鄉大│      │0:0         │其他未保存│全部│150,408,000 元│
│  │    │路關段新大路關│      │            │登記建物（│    │              │
│  │    │小段195之183地│      │            │含球場改良│    │              │
│  │    │號            │      │            │工程、污水│    │              │
│  │    │…………………│      │            │池、停車棚│    │              │
│  │    │屏東縣高樹鄉中│      │            │等）。    │    │              │
│  │    │正路68號      │      │            │          │    │              │
│  ├──┼───────┴───┴──────┴─────┴──┴───────┤
│  │備考│                                                                      │
├─┼──┼───────┬───┬──────┬─────┬──┬───────┤
│  │暫30│屏東縣高樹鄉大│壹層鐵│C:  :213.9  │          │全部│383,000元     │
│  │1   │路關段新大路關│架蓋鐵│E:  : 90.00 │          │    │              │
│  │    │小段195之183地│皮涼棚│F:  :156.80 │          │    │              │
│  │    │號            │、車庫│合計:460.7  │          │    │              │
│  │    │…………………│、房屋│            │          │    │              │
│  │    │屏東縣高樹鄉中│、農機│            │          │    │              │
│  │    │正路68號      │房    │            │          │    │              │
│  ├──┼───────┴───┴──────┴─────┴──┴───────┤
│  │備考│                                                                      │
└─┴──┴───────────────────────────────────┘
                                                    QF


司法院資訊處製作；財團法人民間司法改革基金會備份。
